【裁判字號】    91,上訴,891
【裁判日期】    920417
【裁判案由】    毒品危害防制條例
【裁判全文】
臺灣高等法院刑事判決                            九十一年度上訴字第八九一號
    上  訴  人
    即  被  告  甲○○
    選任辯護人  劉緒倫律師
                徐東昇律師
                盧國勳律師
    輔  佐  人
    即被告之女  乙○○
                丙○○
右上訴人因被訴違反毒品危害防制條例案件，不服臺灣台北地方法院九十年度訴字第
一三七號，中華民國九十一年三月七日第一審判決（起訴案號：臺灣台北地方法院檢
察署八十九年度偵字第二六七八號）提起上訴，本院判決如左：
    主  文
原判決撤銷。
甲○○無罪。
    理  由
一、公訴意旨略以：被告甲○○於八十九年間，在台北市中山區○○○路四四二之一
    號「久大藥局」內，基於販賣毒品之意圖，持有含第二級毒品二氫可待因（
    Dihydrocodeine）成分之毒品及第三級毒品三坐他（Triazolam ，俗稱小白板）
    。迨同年一月二十一日晚上十一時，為警在上址查獲，並當場扣得含第二級毒品
    （包括顆粒狀四十四包、液態ml及三百五十顆）、第三級毒品三唑他一百七十
    五顆（送驗後，剩餘一百七十四顆）及含第三級毒品三唑他成分之Halci on錠二
    百六十五點五顆。因認被告甲○○犯有毒品危害防制條例第五條第二項、第三項
    意圖販賣而持有第二級、第三級毒品之罪嫌云云。
二、訊據被告甲○○堅決否認有意圖販賣而持有第二級毒品、第三級毒品之犯行，辯
    稱：伊於八十七年五月間前往日本購得如扣案物，附表之物係緩解感冒、咳嗽之
    藥品，在日本為合法藥品，置於藥局休息室內，僅供家人自行服用，扣案物並非
    放置在調劑室內等語。
三、公訴人認被告甲○○涉犯毒品危害防制條例第五條第二項、第三項意圖販賣而持
    有第二級、第三級毒品罪嫌，無非係以：
  (一)、本件係因警察機關接獲民眾檢舉，上開藥局在夜間十一時以後，販賣第二級毒
      品及第三級毒品「三唑他」予不特定人，乃派員喬裝至上址購得樣品，經送請
      檢驗結果含第三級毒品Triazolam成分，始向檢察官聲請簽發搜索票，而於右
      揭時地當場查獲被告持有上開毒品等情，有偵查報告、行政院衛生署管制藥品
      管理局檢驗成績書各一份在卷；
  (二)、查獲扣案之毒品經送驗結果，含有Triazolam成分，亦有行政院衛生署管制藥
      品管理局檢驗成績書附卷等情；
  (三)、被告甲○○自警詢、檢察官訊問時前後供述歧異；扣案藥品種類不一，衡諸常
      情，應非被告於數年前服用所剩餘而留存至今之藥品；其中Valsera係近二年
      始生產，而被告竟於警詢時供稱係七、八年前所取得，是被告所辯，顯係事後
      卸責之詞不足採信等情為其主要論據。
四、按「犯罪事實應依證據認定之，無證據不得推定其犯罪事實」；又「不能證明被
    告犯罪或其行為不罰者，應諭知無罪之判決」，刑事訴訟法第一百五十四條、第
    三百零一條第一項分別定有明文。次按犯罪事實之認定應憑證據，如未能發現相
    當證據或證據不足以證明，自不能以推測或擬制之方法，為裁判基礎；又刑事訴
    訟法所謂認定犯罪事實之證據，係指足以認定被告確有犯罪行為之積極證據而言
    ，該項證據自須適合於被告犯罪事實之認定，始得採為判斷資料，此有最高法院
    四十年台上字第八六號、二十九年上字第三一○五號著有判例。經查本案之關鍵
    在於(一)扣案的物品究竟是藥品或係毒品？(二)如係藥品，是禁藥或非禁藥？(三)如非
    禁藥，被告單純持有是否構成犯罪？茲分別說明如下：
  (一)、檢察官起訴之證據，並不足以認定被告意圖販賣而持有毒品罪
    １、起訴證據之一即「偵查報告」，並無證據能力：
        按「刑事審判為發現實質之真實，採直接審理及言詞審理主義，證據資料必
        須能由法院以直接及言詞審理之方式加以調查，證人不得以書面陳述，必須
        到庭以言詞陳述，始具證據能力，而得採為判斷之依據。司法警察官本於其
        職務作成之報告文書，或係基於他人之陳述而作成，或係基於其本身之見聞
        而撰具，均無從由法院依直接及言詞審理方式加以調查，應無證據能力」最
        高法院八十九年台上字第五三六四號判決採同一見解。次按「認定犯罪事實
        ，係據以為確定具體刑罰權之基礎，故其所憑之證據，須經嚴格之證明，我
        國刑事訴訟法屬大陸法系，得為證據之資料，須符合直接審理原則，是證據
        資料若不能依直接審理之方式加以調查者，如單純傳聞之詞、『調查報告』
        、警察機關案件移送書、意見書等，俱無證據能力」，最高法院九十一年度
        台上字第七四九六號判決採同一見解。本件檢察官起訴之證據之一，即內政
        部警政署保安警察第三總隊第二大隊隊員盧義忠之「偵查報告」內載：「接
        獲民眾檢舉，上開藥局在夜間十一時以後，販賣第二級毒品及第三級毒品『
        三唑他』予不特定人，乃派員喬裝至上址購得樣品，經送請檢驗結果含第三
        級毒品Triazolam 成分，始向檢察官聲請簽發搜索票」云云，揆諸前揭說明
        ，本件「偵查報告」係警察基於他人（即前往購買者）之陳述而作成，無從
        由法院依直接及言詞審理方式加以調查，應無證據能力。
    ２、起訴證據之二即「行政院衛生署之鑑定報告」無從證明被告有販賣之意圖：
        起訴書犯罪事實欄內所記載之物，係於右揭時地為警查獲之事實，固有搜索
        扣押證明筆錄附卷（八十九年度聲字第二二０號聲請卷第十五頁、十六頁）
        可稽，並為被告所自承（本院卷第二三頁）。而扣案如附表所示之物品經移
        偽禁藥品（Triazolam），固均含Triazolam即三唑他成分，固亦有該局管檢
        字八三０三０號檢驗成績書在卷（偵查卷第三九頁）可按，惟此等鑑定書僅
        能證明被告所持有上開物品確含有Triazolam之成分，惟並不當然足以證明
        該扣案物一定係「毒品」，此觀前揭檢驗成績書之備考欄註明「Triazolam
        屬毒品危害防制條例第三級毒品及管制藥品管理條例第三級管制藥品」等語
        自明，且僅有檢驗成績單，亦不足以證明被告是否確係「意圖販賣」而持有
        。至於起訴書犯罪事實欄內記載「當場扣得含第二級毒品（包括顆粒狀四十
        四包、液態ml及三百五十顆）」及「含第三級毒品三唑他成分之Halcion
        錠二百六十五點五顆」云云，遍閱偵查卷及聲請卷，僅有搜索扣押證明筆錄
        之記載，其他均無任何鑑定報告足以證明其成分為何，檢察官之舉證尚有不
        足。
    ３、起訴書稱被告前後供述歧異，亦不得資為其犯罪之證據按「被告在被判罪確
        定之前，應被推定為無罪及被告並無自證無罪之義務，均為刑事訴訟之基本
        原則，被告否認犯罪所持之辯解，縱無可取，仍不得因此資以為反證其犯罪
        之論據。」最高法院八十七年度台上字第三四七一號判決採同一見解。檢察
        官認為「本件被告甲○○自警詢、檢察官訊問時前後供述歧異，扣案藥品種
        類不一，衡諸常情，應非被告於數年前服用所剩餘而留存至今之藥品；其中
        Valsera係近二年始生產，而被告竟於警詢時供稱係七、八年前所取得，是
        被告所辯，顯係事後卸責之詞」，揆諸前揭說明，被告否認犯罪所持之辯解
        ，縱無可取，仍不得因此資以為反證其確實有「意圖販賣」而持有第二級毒
        品或第三級毒品之犯行。何況，證人即行政院衛生署管制藥品管理局人員己○○、施如亮於原審訊問時證稱Valsera在國內有合法之廠商輸入，在國內
        至少已上市十年等語，是公訴人稱Valsera係近二年始生產云云，要屬無據
        。且扣案之Valsera經送行政院衛生署管制藥品管理局鑑定結果，認為並未
        含有毒品之成分，有該局（九０）管檢字第九二一九四號檢驗成績書在卷（
        原審卷第四八頁）可稽，被告持有此部分之藥品，既非含有毒品成分，自無
        犯罪可言。
  (二)、扣案物（即含有第二級毒品二氫可待因成分者）是藥品並非毒品之理由：
    １、按毒品危害防制條例第二條第一項規定：「本條例所稱毒品，指具『成癮性
        』、『濫用性』及『對社會危害性』之麻醉藥品與其製品及影響精神物質與
        其製品。」第四項規定：「醫藥及科學上需用之麻醉藥品與其製品及影響精
        神物質與其製品之管理，另以法律定之。」所謂「另以法律定之」，係指管
        制藥品管理條例而言，由此可知，醫藥及科學上需用之麻醉藥品與其製品及
        影響精神物質與其製品，即不屬於毒品而屬於「管制藥品」，合先敘明。
    ２、本件經警扣案之含第二級毒品二氫可待因成分之物品（包括顆粒狀四十四包
        、液態ml及三百五十顆），經原審送請行政院衛生署鑑定，判定結果如下
        ：
      (1)、白色圓形糖衣錠，玻璃瓶裝上印有新－Ａ錠（二三０顆）（紅保管字
          第115號編號５)。
      (2)、白色圓形糖衣錠，玻璃瓶裝上印有錠（一二０顆）（紅保
          管字第115號編號６）。
      (3)、糖漿劑玻璃瓶裝，上印有液－字樣（一瓶）（紅保管字
          第115號編號７）
      (4)、粉狀鋁箔包裝，外印綜合感冒劑新顆粒（四四包）（紅保管字第
          115號編號８）
        均含有Dihydrocodeine即二氫可待因之成分，亦有該局（九０）管檢字九二
        一九四號檢驗成績書在卷（原審卷第四八至第五０頁）可按，惟此鑑定報告
        ，僅能證明被告所持有如附表所示之物確含有Dihydrocodeine即二氫可待因
        之成分，並不當然足以證明該扣案物一定係「毒品」，此觀前揭檢驗成績書
        之備考欄註明「Dihydrocodeine屬毒品危害防制條例第二級毒品及管制藥品
        管理條例第二級管制藥品」等語自明，上開四瓶扣案物，經送法務部調查局
        鑑定，亦判定含有「第二級毒品第四六項毒品」及「第二級第四六項管制藥
        品」二氫可待因成分，有該局九十一年十二月二十六日調科壹字第０九一０
        ０六六九００號檢驗通知書在卷（本院卷一七一頁），由此可知，該如附表
        所示之扣案物，可屬於「毒品」，亦可屬於「管制藥品」。經查：上開四種
        扣案物品，均係日本藥品，且列載於一九九六─九七年日本醫藥品集事實，
        業經證人即行政院衛生署管制藥品管理局證照管理組科長丁○○於本院結證
        屬實（本院卷第一四五頁），並有證人丁○○庭呈之「一九九六─九七年日
        本醫藥品集」一書部分影本在卷（本院卷第二０一頁至第二０五頁；第二三
        五頁至第二三八頁）可佐，此外，另有外交部九十一年十二月三十日外國聯
        字第０九一０四七七九二七０號函：「上開四種日本藥廠生產之藥品，經日
        本厚生省覆知，在日本均屬於非經醫師處方即可於市面購買之成藥」，有該
        函在卷（本院卷第二０六頁、至二０八頁）可佐，足徵本件上開扣案物品確
        實是日本藥廠生產製造之藥品至明。
    ３、此外，證人丁○○於本院更提出依管制藥品管理條例第十一條規定列管之指
        示藥品項表，列有八種含有「可待因」（codeine）成分之藥品，分別是咳
        佳寶糖漿、果濟咳糖漿、咳服舒林可待糖漿、咳達樂糖漿、愛斯百朗糖漿、
        診嗽糖漿、止咳糖漿、理嗽寧愛糖漿等咳嗽藥品，由此可知，藥品雖含有第
        二級毒品「可待因（Codeine）」之成分，但並不因此而認定是毒品危害防
        制條例之毒品。同理，本件上開四種扣案物品，既均係日本藥品，自難僅因
        其含有「二氫可待因」且非我國所製造即認定是毒品危害防制條例之毒品至
        明。扣案物品既係藥品，而非屬於毒品危害防制條例之毒品，被告持有之行
        為，尚難認係犯罪行為。
    ４、扣案物（即含有第二級毒品二氫可待因成分者）是藥品但非禁藥之理由：
      (1)、藥事法第二十二條規定：「本法所稱禁藥，係指藥品有左列各款情形之一
          者：一、經中央衛生主管機關明令公告禁止製造、調劑、輸入、輸出、販
          賣或陳列之毒害藥品。二、未經核准擅自輸入之藥品。但旅客或隨交通工
          具服務人員攜帶自用藥品進口者，不在此限。」由此可知，雖係未經核准
          擅自輸入之藥品，但如係旅客或隨交通工具服務人員攜帶自用藥品進口者
          ，自不屬於「禁藥」（最高法院八十六年台上字第四二四三號判決採同一
          見解），是以證人即行政院衛生署管制藥品管理局人員己○○雖於原審訊
          問時證稱：「當時現場第二級毒品部分，就是二氫可待因，目前在國內沒
          有合法的沒有衛生署核可的藥品許可證。」（即指其係禁藥而言）；「一
          一五之五、六、七、八就是日本的感冒藥品，沒有輸入的許可證，在國內
          屬於非法的」云云，惟於旅客或隨交通工具服務人員攜帶自用藥品進口時
          ，依藥事法第二十二條第二款但書之規定，即非禁藥。
      (2)、證人丁○○於本院結證稱：「日本醫藥品集上面記載的藥品，需要有藥師
          在的藥局才有在賣，這種情形下，不需要處方就買得到。至於原審判決附
          表所示的藥品新─Ａ等產品，這些藥旅客需要的時候，在有藥師的藥
          局買到的，就可以帶回國內，供自己使用，不受藥事法二十二條的限制，
          是屬於二十二條但書例外的情形。」等語（本院卷第一四七頁），而本件
          扣案之四種藥品數量，各僅一瓶，數量不多，且證人即被告之三女兒李佳
          純亦到本院證稱：「本件扣案藥品是八十七年五月一日到五月十六日隨父
          親到日本藥局參觀時所購買」，並提出八十七年五月藥業雜誌主辦之日本
          旅遊行程表、照片七禎附卷（本院卷第一０八頁至一一九頁）可佐，足徵
          被告辯稱：本件扣案藥品係伊於八十七年至日本旅行自日本購買回來供自
          己使用等語，尚屬不虛，應可採信，故本件扣案之藥品，應屬於旅客攜帶
          自用藥品進口，依藥事法第二十二條第二款但書之規定，自非禁藥。
    ５、扣案如附表所示之藥品外盒有數字，並不當然足以證明其係賣價：
      (1)、證人即行政院衛生署管制藥品管理局人員己○○於原審訊問時證稱：「一
          一五之五、六、七、八就是日本的感冒藥品，沒有輸入的許可證，在國內
          屬於非法的‧‧一一五之五上面都有標價錢，小瓶三百七十元，大瓶的五
          百八十元，一一五之八上面也有標價錢五百五十元，一一五之七盒子最上
          面也有標三百元。」、「‧‧五到八的感冒藥是在調劑室裡面查到的。調
          劑室是他藥局合法營業處所。」云云（見原審卷第一四三頁、第一四五頁
          ），經原審勘驗結果，附表編號一即八十九年紅保管字第一一五號編號５
          之錠劑有三瓶（二小一大），小瓶之盒子上手寫「３７０」、大瓶之盒子
          上標有「５８０」；附表編號二即八十九年紅保管字第一一五號編號６之
          錠劑二瓶，盒子上手寫「１８０」；附表編號三即八十九年紅保管字第一
          一五號編號７之瓶子外盒上手寫「３００」；附表編號四即八十九年紅保
          管字第一一五號編號８之粉狀劑有二盒，外盒正面左上角手寫「５５０」
          （該等物品均扣於臺灣臺北地方法院檢察署檢察八十九年紅保管字第一一
          五號可查），本件上開手寫之數字究竟是「賣價」，或單純的「買價」，
          殊有疑義。
      (2)、經查：八十七年五月一日至二十日之日圓與新台幣之兌換匯率大約是二、
          五元日圓兌換一元新台幣，此有財政部關稅總局網站之查詢資料在卷（本
          院卷第二三九頁號至二四０頁），此外，另有我國駐日本代表處有關本案
          四種藥品於民國八十七年間之賣價資料如下：
        附表編號一即八十九年紅保管字第一一五號編號５之錠劑有三瓶（二小一
          大），小瓶之盒子上手寫「３７０」、大瓶之盒子上標有「５８０」，日
          本實際售價分別相當於新台幣「四００元」及「六五一元」。
        附表編號二即八十九年紅保管字第一一五號編號６之錠劑二瓶，盒子上手
          寫「１８０」，日本實際售價相當於新台幣「二三八元」。
        附表編號三即八十九年紅保管字第一一五號編號７之瓶子外盒上手寫「３
          ００」，日本實際售價相當於新台幣「二一三元」。
        附表編號四即八十九年紅保管字第一一五號編號８之粉狀劑有二盒，外盒
          正面左上角手寫「５５０」，日本實際售價相當於新台幣「六００元」。
          此有駐日本代表處民國九十二年三月十日電報在卷（本院卷第二三一頁至
          二三三頁）可參。被告在上開藥品外盒之手寫數字，與實際日本賣價相近
          ，且大多低於日本實際賣價，是以被告辯稱：盒上之數字係伊於日本購買
          時，為明買價經其將日幣換算為新台幣後而自行手寫的數字等語，應可採
          信。況該外盒手寫之數字，確實並非如一般藥品以標價機標上價目，亦有
          該外盒之數字可佐。至於本院審理時到庭實行公訴之檢察官則認為該手寫
          之數字雖係被告手寫的，但被告可能於出售時再意圖營利加價販賣等語，
          雖有此可能，惟終究並非常態之出售方式，且購買者對此易生爭執，況檢
          察官對此亦未舉證以實說，是以尚難據此而為被告意圖販賣之認定。
  (三)、扣案物含有三唑他（Triazolam）之部分：
    １、「認定犯罪事實所憑之證據，雖不以直接證據為限，間接證據亦包括在內；
        然無論直接或間接證據，其為訴訟上之證明，須於通常一般之人均不致有所
        懷疑，而得確信其為真實之程度者，始得據為有罪之認定，最高法院七十六
        年台上字第四九八六號著有判例可資參照。
    ２、關於警方聲請搜索票所憑之藥品即二顆三唑他，無從證明是被告所販賣：
      (1)、證人即承辦本案之內政部警政署保安警察第三總隊第二大隊刑事組長張雲
          翔於原審證稱：「（辯護人：請傳喚買的人到庭，並提出收據）答：當時
          是找不特定的人去買，買的人，我也不認識他」；「（法官問：何以找不
          認識的人去買藥品？）答：是找經常有去那裡買藥的人去買，不是我們警
          察去買。」等語（原審卷第四十一頁）。
      (2)、嗣證人即承辦本案之內政部警政署保安警察第三總隊第二大隊刑事組小隊
          長戊○○又於原審證稱「是我買的」等語（原審卷第五十四頁），刑事組
          長張雲翔證稱不是警察買的，小隊長戊○○又證稱是他買的云云，前後矛
          盾。
      (3)、又，警察查獲本案之毒品前，曾先後前往「久大藥局」及「吉田藥局」購
          買藥品送驗，惟送驗之藥品並未標示係由何藥局購得，是以該藥品是否確
          實出於被告所販賣，存有可疑。
      (4)、何況為聲請搜索票而取得之藥品，經移送之警察機關送行政院衛生署管制
          藥品管理局鑑定結果，送驗之不明藥錠二錠含有Triazolam即三唑他成分
          ，檢體外觀記載「白色圓形錠『兩面微凸』其中一面有一條凹紋」，固亦
          有該局管藥密字第八九０四三號檢驗成績書在卷（聲請卷第六頁），惟經
          移送之警察機關將搜索扣案之三十顆疑似偽禁藥品（Triazolam），檢體
          外觀記載「白色圓形『扁平錠』，一面有一字形凹紋」，亦有該局管檢字
          八三０三０號檢驗成績書在卷，前後二份鑑定報告對扣案物之檢體外觀描
          述並不盡相同（一稱「兩面微凸」；一稱「扁平錠」），是以二者是否確
          為同一物品，亦有可疑，是以尚難以證人戊○○之證言及前揭管藥密字第
          八九０四三號檢驗成績書而認定被告有「販賣」第三級毒品三唑他之行為
          。
    ３、搜索扣押查獲之第三級毒品三唑他一百七十五顆（送驗後，剩餘一百七十四
        顆）及含第三級毒品三唑他成分之Halci on錠二百六十五點五顆，無從證明
        是被告意圖販賣而持有，蓋被告雖持有扣案物三唑他（Triazolam），惟查
        該等毒品係在藥局展售場後面「休息室」內之「雜物櫃」內查獲，並非陳列
        在藥局展售場之藥櫃上，有原審勘驗現場之筆錄及照片在卷（原審卷第五二
        頁、五八至六０頁）可稽，並經證人即前後搜索之警察戊○○到原審及本院
        證稱屬實（原審卷第五四反面、本院卷九十二頁、第九十四頁），且含有三
        唑他成分之藥品均零星散裝於藥瓶中，是以尚不能以被告持有此等第三級毒
        品即遽認被告有販賣之意圖。休息室與藥局展售場既有內外之區隔，自有不
        同之作用與功能，是以行政院衛生署管制藥品管理局九十一年六月二十八日
        管檢字第一０六九六八號函雖謂：「該藥局後面之處所，亦屬於藥局之業務
        處所」云云（本院卷第三十八頁），惟尚難據此而認定被告有意圖販賣而持
        有三唑他之犯行。且本件起訴書犯罪事實欄所記載之藥物均係搜自藥局後面
        之「休息室內之雜物櫃內」之事實，亦經證人即搜索扣得本件起訴書犯罪事
        實欄所記載之藥物之戊○○到本院證稱屬實（本院卷第九十一頁、第九十二
        頁）；證人即行政院衛生署管制藥品管理局之黃千淩於本院結證稱：「雜物
        櫃並不是在調劑室內」等語（本院卷第七十二頁），是以被告辯稱：「扣案
        物並非放置於調劑室內」等語（本院卷第六二頁），應可採信，至於行政院
        衛生署管制藥品管理局九十一年六月二十八日管檢字第一０六九六八號函謂
        ：「其餘三種含有二氫可待因之藥品是在『調劑室』內發現」云云，顯非事
        實，自不足採。至於被告持有第三級毒品成分之藥品，毒品危害防制條例就
        此並無處罰之規定，故不成立犯罪，附此敘明。
五、此外，亦查無任何積極證據足以證明被告甲○○有公訴人所指之犯行，自難認被
    告甲○○有犯毒品危害防制條例第五條第二項、第三項等之犯行。既不能證明被
    告甲○○犯罪，自應諭知被告無罪。原審未察，遽對被告甲○○論罪科刑，尚有
    未合。被告上訴否認犯罪，指摘原判決不當，為有理由，自應由本院將原判決撤
    銷，改為被告甲○○無罪之諭知。
據上論斷，應依刑事訴訟法第三百六十九條第一項前段、第三百六十四條、第三百零
一條第一項，判決如主文。
本案經檢察官周誠南到庭執行職務。
中      華      民      國    九十二    年      四      月     十七     日
                              臺灣高等法院刑事第二庭
                                  審判長法  官  蔡  長  溪
                                        法  官  楊  貴  志
                                        法  官  林  俊  益
右正本證明與原本無異。
如不服本判決，應於收受送達後十日內向本院提出上訴書狀，其未敘述上訴之理由者並
得於提起上訴後十日內向本院補提理由書。
                                        書記官  陳  明  琴
中      華      民      國    九十二    年      四      月    二十一    日
附表：
┌──┬──────────┬───┬────────┐
│編號│品                名│數  量│備            註│
├──┼──────────┼───┼────────┤
│ １ │白色圓形糖衣錠，玻璃│230粒 │紅保管字第115號 │
│    │瓶裝上印有新－Ａ│      │    編號５      │
│    │錠                  │      │                │
├──┼──────────┼───┼────────┤
│ ２ │白色圓形糖衣錠，玻璃│120粒 │紅保管字第115號 │
│    │瓶裝上印有│      │    編號６      │
│    │錠              │      │                │
├──┼──────────┼───┼────────┤
│ ３ │糖漿劑玻璃瓶裝，上印│１瓶  │紅保管字第115號 │
│    │有液－│      │    編號７      │
│    │字樣              │      │                │
├──┼──────────┼───┼────────┤
│ ４ │粉狀鋁箔包裝，外印綜│44包  │紅保管字第115號 │
│    │合感冒劑新顆│      │    編號８      │
│    │粒                  │      │                │
└──┴──────────┴───┴────────┘


司法院資訊處製作；財團法人民間司法改革基金會備份。
